【裁判字號】    97,易,1503
【裁判日期】    970930
【裁判案由】    竊盜
【裁判全文】
臺灣士林地方法院刑事判決              97年度易字第1503號
公  訴  人  臺灣士林地方法院檢察署檢察官
被      告  丙○○
上列被告因竊盜案件，經檢察官提起公訴（97年度偵字第9905號）
，被告就被訴事實為有罪之陳述，本院裁定以簡式審判程序審理
，並判決如下：
    主  文
丙○○犯攜帶兇器毀越安全設備竊盜罪，累犯，處有期徒刑柒月
；又犯踰越安全設備夜間侵入住宅竊盜罪，累犯，處有期徒刑柒
月。應執行有期徒刑壹年。
    犯罪事實及理由
一、犯罪事實：丙○○前因竊盜案件，經本院91年度易字第232
    號判處有期徒刑1 年6 月確定，於民國92年7 月31日縮刑期
    滿執行完畢。仍不知悔改，分別意圖為自己不法之所有：（
    一）於97年7 月18日下午3 時許，駕駛向泰元貨車出租有限
    公司承租之車牌號碼ZZ-5706 號自用小貨車，前往臺北縣淡
    水鎮○○路○ 段123 巷7 弄10號，持於該址拾獲之客觀上足
    供兇器使用之鐵鎚，敲破該屋窗戶之玻璃，攀爬窗戶進入屋
    內（侵入住宅部分未據告訴），竊取丁○○所有之遙控玩具
    帆船1 座、深水馬達1 臺、青玉石觀音1 座、大理石唐馬1
    對、音響1 臺、手提式擴大機1 臺、電扇2 座等物（起訴書
    漏未記載後5 項失竊物品）；（二）又於同日夜間7 時許，
    見臺北縣淡水鎮○○路○ 段123 巷7 弄8 號房屋無人在家，
    遂以屋外之梯子攀爬上2 樓，踰越未上鎖之窗戶而進入屋內
    （侵入住宅部分未據告訴），竊取美國籍人乙○○○○○○ ○○○○○○
    ○○○○○ 及其妻甲○○○○○○ ○○ ○○○○○○ 所有之珍珠項鍊6 串、各
    國錢幣3 袋、手提袋3 個、外幣紙鈔90張、手錶4 隻、手飾
    11件、紀念品3 件、集郵冊1 本、美金計1945元、日幣1000
    元、黑色POLO短衫1 件及悠遊卡3 張等物。嗣至同年月21日
    15時50分許，於臺北縣淡水鎮○○路○ 段123 巷7 弄2 號房
    屋前，為楊淵龍發現報警查獲，始查悉上情。
二、本件犯罪證據，除引用檢察官起訴書（如附件）之記載外，
    另補充：被告丙○○於本院之自白（本院卷第19頁、第21頁
    ）及臺灣高等法院被告前案紀錄表1 份。
三、按刑法第321 條第1 項第3 款之攜帶兇器竊盜罪，係以行為
    人攜帶兇器竊盜為其加重條件，此所謂兇器，其種類並無限
    制，凡客觀上足對人之生命、身體、安全構成威脅，具有危
    險性之兇器均屬之，且祇須行竊時攜帶此種具有危險性之兇
    器為已足，並不以攜帶之初有行兇之意圖為必要（最高法院
    79年度臺上字第5253號判例參照）。次按刑法第321 條第1
    項第2 款之「其他安全設備」，指門扇牆垣以外，依通常觀
    念足認防盜之一切設備而言，如門鎖、窗戶等（最高法院45
    年度臺上字第1443號、55年度臺上字第547 號判例參照），
    為防盜而裝設之窗戶，自屬「其他安全設備」（司法院（73
    ）廳刑一字第603 號函參照）。又刑法第321 條第1 項第1
    款所謂之「夜間」，係指日出前、日沒後。本件被告丙○○
    於犯罪事實（一）犯行所持之鐵鎚1 支，其刃部為金屬材質
    ，材質堅硬，且具有尖銳處，並可敲破玻璃，堪認在客觀上
    足以對人之生命、身體、安全構成威脅，具有相當之危險性
    ，自屬兇器。核被告丙○○就犯罪事實（一）所為，係犯刑
    法第321 條第1 項第3 款、第2 款之攜帶兇器毀越安全設備
    竊盜罪，就犯罪事實（二）所為，係犯刑法第321 條第1 項
    第2 款、第1 款之踰越安全設備夜間侵入住宅竊盜罪。公訴
    意旨就犯罪事實（二）僅論以刑法第321 條第1 項第2 款之
    加重竊盜犯行，尚有未洽。被告所犯上開2 罪間，犯意各別
    ，行為互殊，應分論併罰。被告有犯罪事實所載有期徒刑執
    行完畢之前科，有臺灣高等法院被告前案紀錄表1 份在卷可
    稽，其於5 年內故意犯本件有期徒刑以上之各罪，依刑法第
    47條第1 項規定，均應論以累犯，並加重其刑。爰審酌被告
    之犯罪手段、竊取他人財物所得之不法利益，及犯罪後坦承
    犯行之態度等一切情狀，分別量處如主文所示之刑，並定其
    應執行之刑。
四、被告於犯罪事實（一）使用之鐵鎚1 支，為其於臺北縣淡水
    鎮○○路○ 段123 巷7 弄10號房屋後方拾獲，為該址屋主之
    物，非屬被告所有，爰不另諭知沒收。
據上論斷，應依刑事訴訟法第273 條之1 第1 項、第299 條第1
項前段、第310 條之2 、第454 條第2 項，刑法第321 條第1 項
第1 款、第2 款、第3 款、第47條第1 項、第51條第5 款，判決
如主文。
本案經檢察官游儒倡到庭執行職務。
中    華    民    國    97    年    9     月    30    日
                  刑事第三庭法  官  陳美彤
以上正本證明與原本無異。
如不服本判決，應於收受送達後10日內向本院提出上訴書狀，其
未敘述上訴理由者，應於上訴期間屆滿後20日內向本院補提理由
書狀（均須按他造當事人之人數附繕本）。
                            書記官  賴麗容
中    華    民    國    97    年    9     月    30    日
附錄本判決論罪法條全文
中華民國刑法第321 條第1項第1、2、3款
犯竊盜罪而有左列情形之一者，處6 月以上、5 年以下有期徒刑
：
一、於夜間侵入住宅或有人居住之建築物、船艦或隱匿其內而犯
    之者。
二、毀越門扇、牆垣或其他安全設備而犯之者。
三、攜帶兇器而犯之者。


司法院資訊處製作；財團法人民間司法改革基金會備份。
